# 预收账款如何确认收入

提问人：shicheng44 时间：2023-02-21 15:20:57
请教陈版主及各位老师：
我公司是一家供水企业，公司正常供水价格为 5 元/立方米，现在和一家客户签订合同，对方为了降低供水价格，一次性预付我公司一亿元水费，双方约定 ，我公司收到一亿元水费后，每方水供水价格降为 4 元/立方米，并保证未来 30 年内无论对方用水量大小，对方一直享受 4 元/立方米的低水价。合同签订后，我公司向对方每售一方水收取 4 元，同时确认 4 元收入，请问，对于对方预付我公司的一亿元水费，我公司应如何确认收入？
我们认为有两种方式：一种是按实际售水量，每方水除了确认现收的 4 元之外，再结转一元预收收费；第二种是把这一亿元在 30 年内均摊，不与供水量挂钩，每年结转 333 万元。
请陈版主及各位老师指教，哪种处理方式更符合准则？是否还有更好的处理方法？谢谢先

回答人：chenyiwei
理论上应按照该 30 年内每年的预计供水量比例分摊该 1 亿元。如果无法合理估计的，则按 30 年平均分摊。
建议向本公司的该合同经办人员咨询：在商业谈判时，本公司和客户是如何估计未来用水量的。